【裁判字號】    95,上重訴,24
【裁判日期】    951011
【裁判案由】    毒品危害防制條例
【裁判全文】
臺灣高等法院臺中分院刑事判決        95年度上重訴字第24號
上  訴  人
即  被  告  丙○○
選任辯護人  陳鴻謀律師
            洪銘徽律師
上  訴  人
即  被  告  己○○
選任辯護人  張居德律師
上  訴  人
即  被  告  乙○○
            庚○○
以上二人共同
指定辯護人  本院公設辯護人  戊○○
上列上訴人等因毒品危害防制條例案件，不服臺灣彰化地方法院
中華民國95年3月20日第一審判決（民國94年度訴字第946號，起
訴案號：臺灣彰化地方法院檢察署94年度偵字第1897、2194、29
51、3378、3749號，併辦案號：94年度偵字第6040號），提起上
訴，本院判決如下：
    主  文
原判決關於丙○○、己○○、乙○○、庚○○部分撤銷。
丙○○共同連續販賣第一級毒品，累犯，處有期徒刑拾伍年。扣
案如附表五編號(一)所示之第一級毒品海洛因及如附表五編號(二)所
示之第二級毒品甲基安非他命均沒收銷燬之，扣案如附表五編號
(三)所示之物均沒收之，販賣第一級毒品海洛因所得新臺幣壹萬柒
仟伍佰元及販賣第二級毒品甲基安非他命所得新臺幣萬貳仟元
均沒收之，如全部或一部不能沒收時，以其財產抵償之。
己○○共同連續販賣第一級毒品，處有期徒刑拾年陸月。扣案
如附表五編號(一)所示之第一級毒品海洛因及如附表五編號(二)所示
之第二級毒品甲基安非他命均沒收銷燬之，扣案如附表五編號（
三）所示之物均沒收之，販賣第一級毒品海洛因所得新臺幣壹萬
柒仟元及販賣第二級毒品甲基安非他命所得新臺幣萬元均沒收
之，如全部或一部不能沒收時，以其財產抵償之。
乙○○共同連續販賣第一級毒品，累犯，處有期徒刑玖年。扣案
之如附表五編號(一)所示之第一級毒品海洛因及附表五編號(二)所示
之第二級毒品甲基安非他命均沒收銷燬之，扣案之如附表五編號
(三)所示之物均沒收之，販賣第一級毒品海洛因所得新臺幣貳仟伍
佰元及販賣第二級毒品甲基安非他命所得新臺幣肆仟元均沒收之
，如全部或一部不能沒收時，以其財產抵償之。
庚○○共同連續販賣第一級毒品，處有期徒刑柒年貳月。扣案之
如附表五編號(一)所示之第一級毒品海洛因均沒收銷燬之、扣案之
如附表五編號(三)所示之物均沒收、販賣第一級毒品海洛因所得新
臺幣貳仟元沒收，如全部或一部不能沒收時，以其財產抵償之；
又共同連續販賣第二級毒品，處有期徒刑年捌月。扣案之如附
表五編號(二)所示之第二級毒品甲基安非他命均沒收銷燬之、扣案
之如附表五編號(三)所示之物均沒收、販賣第二級毒品甲基安非他
命所得新臺幣陸仟元沒收，如全部或一部不能沒收時，以其財產
抵償之。應執行有期徒刑玖年。扣案之如附表五編號(一)所示之第
一級毒品海洛因及如附表五編號(二)所示之第二級毒品甲基安非他
命均沒收銷燬之、扣案之如附表五編號(三)所示之物均沒收、販賣
第一級毒品海洛因所得新臺幣貳仟元及販賣第二級毒品甲基安非
他命所得新臺幣陸仟元均沒收之，如全部或一部不能沒收時，以
其財產抵償之。
    事  實
一、丙○○前因違反毒品危害防制條例案件，經原審法院以九十
    年度彰簡字第六六０號刑事判決判處有期徒刑六月確定，於
    民國（下同）九十一年九月二十六日易科罰金執行完畢。又
    乙○○前因竊盜案件，經原審法院以九十二年度易字第九五
    七號刑事判決判處有期徒刑六月確定，入監執行，於九十三
    年七月十三日執行完畢。
二、丙○○、己○○係男女朋友關係，其二人明知海洛因為毒品
    危害防制條例第二條第二項第一款所列管之第一級毒品，甲
    基安非他命為同條項第二款所列管之第二級毒品，均不得非
    法持有、販賣，詎為圖厚利，而分別基於販賣第一級毒品海
    洛因與第二級毒品甲基安非他命以營利之概括犯意聯絡，先
    由丙○○於不詳時、地，向不詳姓名、年籍，綽號為「阿宏
    」之成年男子，販入第一級毒品海洛因及第二級毒品甲基安
    非他命（數量不詳）後，以高於進價之價格，由其與己○○
    以二人所共同持用屬丙○○所有之0000000000號
    、0000000000號、0000000000號行動
    電話與欲購毒者聯繫交易毒品事宜，雙方談妥交易毒品之種
    類、數量、金額，並約定交易之時間、地點後，或囑咐亦與
    之具有共同概括犯意聯絡之乙○○，或由丙○○搭乘計程車
    親自將欲交易之毒品攜至約定之交易地點，以一手交錢，一
    手交貨之方式，連續於附表一編號(一)、(二)、(三)所示之時間、
    地點，販售如附表一編號(一)、(二)、(三)所示金額之海洛因予許
    漢樂、黃泉閔、葉閔森等人；另連續於附表二編號(一)、(二)所
    示之時間、地點，販售如附表二編號(一)、(二)所示之金額之甲
    基安非他命予許漢樂、劉明輝等人。共計丙○○與己○○共
    同販賣第一級毒品海洛因所得為新臺幣（下同）一萬五千元
    ；共同販賣第二級毒品甲基安非他命所得為二萬四千元，其
    中乙○○受其二人之囑託交付毒品予許漢樂等人，而與之共
    同販賣第一級毒品海洛因之所得為二千五百元；而共同販賣
    第二級毒品甲基安非他命之所得則為四千元。
三、又庚○○因積欠丙○○一萬元之債務遲未償還，丙○○乃要
    求庚○○以介紹買主，並代為交付毒品之方式抵償之，庚○○因而與丙○○、己○○共同基於販賣第一級毒品海洛因與
    第二級毒品甲基安非他命以營利之概括犯意聯絡，於九十四
    年二月間，告知其染有施用毒品習慣之友人黃俊凱，其有管
    道可以提供毒品，黃俊凱旋於九十四年二月間至同年三月初
    ，以其所有之0000000000號行動電話撥打庚○○
    所持用之0000000000號行動電話，或丙○○、己○○所共同持用屬丙○○所有之0000000000號行
    動電話聯繫購買毒品事宜，雙方談妥欲購買毒品之種類、金
    額，並約定交易時間及地點後，由庚○○負責攜帶欲交易之
    毒品前往約定之地點即彰化縣和美鎮○○路路旁，或彰化市
    曉陽國小前，以一手交錢一手交貨之方式，以每包一千元之
    價格，每次一包，分別連續販售第一級毒品海洛因二次，及
    第二級毒品甲基安非他命六次予黃俊凱，合計丙○○、己○○與庚○○共同販賣第一級毒品海洛因予黃俊凱所得為二千
    元；而共同販賣第二級毒品甲基安非他命予黃俊凱所得為六
    千元。再丙○○因寄宿於己○○之友人陳吟鳳位於彰化縣和
    美鎮○○路二二五號三樓之租屋處，為抵償其寄宿之費用，
    而賡續前揭販賣第一級毒品海洛因及第二級毒品甲基安非他
    命之概括犯意，於九十四年三月初，在陳吟鳳上開租屋處，
    以提供第一級毒品海洛因予陳吟鳳施用及提供第二級毒品甲
    基安非他命予陳吟鳳及其男友蔡勝富施用，而抵償應給付之
    寄宿費用之方式，販賣第一級毒品海洛因一包（約值五百元
    ）予陳吟鳳一次；及連續販賣第二級毒品甲基安非他命每次
    各一包（均約值五百元）予陳吟鳳一次與蔡勝富三次。
四、嗣經警對丙○○、己○○所持用之0000000000號
    、0000000000號、0000000000號行動
    電話施以通訊監察，並於九十四年一月三十日下午六時許，
    在彰化市○○路○段五三九巷十號之蔚藍汽車旅館二一五號
    房二樓內，查獲丙○○欲販售圖利但尚未及售出之第一級毒
    品海洛因共十一包（合計淨重五點七四公克，純度百分之七
    十四點八七，純質淨重四點三零公克）及第二級毒品甲基安
    非他命共五包（淨重共十九點八一公克），惟丙○○已趁隙
    逃逸；復於同年三月七日下午七時二十五分許，經警持原審
    法院核發之搜索票至彰化縣伸港鄉○○路○段八０八號住處
    執行搜索，當場查獲丙○○及己○○，並扣得丙○○所有，
    已供其等販賣毒品所用之電子磅秤一臺、夾鍊袋一包、葡萄
    糖一包、上開0000000000號、00000000
    00號、0000000000號行動電話三支及另三支行
    動電話暨尚未及售出之海洛因十二包（合計淨重四點五八公
    克，純度百分之十九點零一，純質淨重零點八七公克）；及
    於同日六時許，在庚○○位於彰化縣鹿港鎮頭南里頭庄巷三
    十九號之住處，查獲庚○○，進而循線查悉上情。
五、案經彰化縣警察局和美分局及鹿港分局報請臺灣彰化地方法
    院檢察署檢察官偵查起訴。
    理  由
甲、關於證據能力部分：
    按被告以外之人於審判外之言詞或書面陳述，除法律有規定
    者外，不得作為證據，又被告以外之人於審判外之陳述，雖
    不符刑事訴訟法第一百五十九條之一至第一百五十九條之四
    之規定，而經當事人於審判程序同意作為證據，法院審酌該
    言詞陳述或書面陳述作成時之情況，認為適當者，亦得為證
    據。當事人於法院調查證據時，知有同法第一百五十九條第
    一項不得為證據之情形，而未於言詞辯論終結前聲明異議者
    ，視為有前項同意，刑事訴訟法第一百五十九條第一項、第
    一百五十九條之五分別定有明文。查證人丙○○於偵訊中之
    證述、庚○○於警、偵訊中之證述；證人許漢樂、黃泉閔、
    黃俊凱、劉明輝、葉閔森分別於警、偵訊中之證述；證人陳
    吟鳳及蔡勝富分別於警、偵訊中之證述，雖均係被告以外之
    人於審判外之言詞陳述，為傳聞證據，然被告及辯護人知有
    上情而仍於原審行準備程序時同意將之引為證據，且於原審
    及本院審判程序中復未對上開言詞陳述提出任何異議，渠等
    知悉該言詞陳述為傳聞證據而未於言詞辯論終結前聲明異議
    ，本院再審酌該等言詞陳述作成時之客觀條件及環境，認其
    等心理狀態健全，並無受到脅迫、利誘或詐欺，而所證述之
    內容又無顯不可信之情事等一切情況，認為適當，依刑事訴
    訟法第一百五十九條之五規定，認均得採為認定本件犯罪事
    實所憑之證據，合先敘明。
乙、認定犯罪事實所憑之證據及認定之理由：
一、關於犯罪事實二、三之部分：
    訊據被告丙○○對於上開販賣第一、二級毒品之犯罪事實均
    坦承不諱；被告己○○則固坦承有接聽欲購毒者之來電，並
    與之洽談交易毒品之種類、數量、金額，及約定交易之時間
    、地點等情，惟矢口否認有何共同販賣第一、二級毒品之犯
    行，辯稱：伊僅係幫丙○○接聽欲購毒者之來電，再轉知丙○○，重要事項仍須由丙○○決定，伊並無決定權云云，原
    審指定辯護人則為被告己○○辯護略以：被告己○○雖曾與
    來電者論及數量及價碼，惟此僅係因被告己○○寄居於被告
    丙○○住處，幫忙接聽電話，復傳達予丙○○，實並無任何
    決定權，是被告己○○所為應非屬買賣毒品之構成要件行為
    ，而僅係傳達機關，尚難認其有何意圖營利，而與被告丙○○共同為販賣毒品之正犯行為，其所為應僅能論以幫助犯之
    從犯等語。又被告乙○○則固坦承有為被告丙○○送交物品
    予許漢樂等人，並向之收取金錢交予丙○○等情不諱，惟亦
    矢口否認有何共同販賣第一、二級毒品之犯行，辯稱：伊不
    知丙○○委請伊送交之物品係毒品云云，原審指定辯護人則
    為被告乙○○辯護略以：被告乙○○並不知被告丙○○委請
    其送交之物品係毒品，難認有何共同犯意之聯絡，若鈞院認
    被告乙○○知情，亦請審酌被告乙○○僅係跟隨於被告丙○○身邊之小弟，犯罪情節尚輕，如依法定刑科處顯有過重，
    請依刑法第五十九條規定減輕其刑等語；被告庚○○則矢口
    否認有何販賣第一、二級毒品之犯行，辯稱：伊並未曾販賣
    毒品予黃俊凱，係黃俊凱直接打電話向丙○○購買，有時伊
    會與黃俊凱合資購買，由伊向丙○○拿取毒品後，再至黃俊
    凱住處與其一同施用云云，原審指定辯護人則為被告庚○○
    辯護略以：庚○○並未與被告丙○○、己○○共同販賣第一
    、二級毒品之情事，若鈞院認被告庚○○有共同販賣之情，
    亦請審酌被告庚○○僅係被告丙○○身邊之小弟，犯罪情節
    尚輕，如依法定刑科處顯有過重，請依刑法第五十九條規定
    減輕其刑等語。經查：
（一）被告丙○○與己○○係男女朋友關係，被告丙○○於不詳
      時、地，向不詳姓名、年籍，綽號為「阿宏」之成年男子
      ，販入第一級毒品海洛因及第二級毒品甲基安非他命（數
      量不詳）後，以高於進價之價格，與被告己○○以二人所
      共同持用屬被告丙○○所有之0000000000號、
      0000000000號、0000000000號行動
      電話與欲購毒者聯繫交易毒品事宜，雙方談妥交易毒品之
      種類、數量、金額，並約定交易之時間、地點後，囑咐被
      告乙○○，或偶爾亦會由被告丙○○搭乘計程車親自將欲
      交易之毒品攜至約定之交易地點，以一手交錢，一手交貨
      之方式，連續於附表一編號(一)、(二)、(三)及附表二編號(一)、
      (二)所示之時間、地點，販售如附表一編號(一)、(二)、(三)及附
      表二編號(一)、(二)所示金額之海洛因及甲基安非他命予許漢
      樂、黃泉閔、葉閔森、劉明輝等人；另因被告庚○○積欠
      被告丙○○一萬元之債務遲未償還，被告丙○○乃要求被
      告庚○○以介紹買主，並代為交付毒品之方式抵償之，被
      告庚○○因而介紹黃俊凱於九十四年二月間至同年三月初
      ，或撥打其所持用之0000000000號行動電話，
      或撥打丙○○、己○○所共同持用屬丙○○所有之000
      0000000號行動電話向其等購買毒品，並由被告庚○○負責攜帶欲交易之毒品前往約定交易地點即彰化縣和
      美鎮○○路路旁，或彰化市曉陽國小前等地，以一手交錢
      一手交貨之方式，以每包一千元之價格，每次一包，分別
      連續販售第一級毒品海洛因二次，及第二級毒品甲基安非
      他命六次予黃俊凱等情，業據被告丙○○於偵訊中及原審
      行準備程序與審理時及被告庚○○於偵訊中均坦承不諱，
      核與證人即向被告等購買毒品者許漢樂、黃泉閔、劉明輝
      、葉閔森於警、偵訊中之證述（分別見警卷(二)第八頁至第
      十三頁警詢筆錄、九十四年度偵字第一八九七號偵查卷第
      七十八頁至第八十頁偵訊筆錄、第一百二十四頁至第一百
      二十六頁警詢筆錄、第一百九十九頁至第二百頁偵訊筆錄
      、第一百三十二頁至第一百三十四頁警詢筆錄、第二百頁
      至第二百零一頁偵訊筆錄），及證人黃俊凱於警、偵訊中
      及原審法院審理時之證述（詳見九十四年度偵字第一八九
      七號偵查卷第一百零四頁至第一百零六頁警詢筆錄、第二
      百頁偵訊筆錄及原審卷卷(二)第一百二十一頁至第一百二十
      五頁審理筆錄），情節均相符，且本件經警依臺灣彰化地
      方法院檢察署九十四年彰檢輝勇聲監續字第八七號通訊監
      察書，對被告丙○○、己○○所共同持用之000000
      0000號、0000000000號及0000000
      000號行動電話施以通訊監察，如附表一、二所示許漢
      樂、黃泉閔等人及證人黃俊凱亦確有以其等所使用之行動
      電話，撥打被告丙○○、己○○所持用之上開行動電話，
      向其表示欲購買海洛因或甲基安非他命，並洽談交易金額
      ，或約定交易地點等情，有監聽譯文在卷可稽（附於警卷
      (二)第十七頁至第十九頁、九十四年度偵字第一八九七號偵
      查卷第九十三頁、第九十四頁、第一百三十一頁、第一百
      三十六頁至第一百三十九頁、第一百零九頁至第一百十二
      頁、第一百四十四頁至第一百六十五頁；譯文內容詳如附
      表三編號(一)、(二)、(三)、(四)所示）。再被告丙○○因寄宿於
      陳吟鳳之租屋處，因而於九十四年三月初，以提供第一、
      二級毒品予陳吟鳳各施用一次及提供第二級毒品予陳吟鳳
      之男友蔡勝富施用三次之方式，抵償其應給付之寄宿費用
      之事實，亦據被告丙○○於偵訊中及原審行準備程序與審
      理時均坦承不諱，核與證人陳吟鳳、蔡勝富於警、偵訊中
      證述之情節均相符（見九十四年度偵字第一八九七號偵查
      卷第一百十三頁至第一百二十頁警詢筆錄、第一百九十九
      頁偵訊筆錄）。此外，復有被告丙○○所有，欲販售圖利
      但尚未及售出之第一級毒品海洛因共二十三包（其中十一
      包合計淨重五點七四公克，純度百分之七十四點八七，純
      質淨重四點三零公克；其餘十二包合計淨重四點五八公克
      ，純度百分之十九點零一，純質淨重零點八七公克，此分
      別有法務部調查局九十四年六月十三日調科壹字第一四０
      ０一一六０五號及九十四年五月十七日調科壹字第一四０
      ０一一四八一號鑑定通知書各一紙可憑（分別附於原審卷
      卷(一)第七十七頁、第一百零七頁））及第二級毒品甲基安
      非他命五包（淨重共十九點八一公克，此有內政部警政署
      刑事警察局九十四年八月二十五日刑鑑字第０九四０一０
      八一五七號鑑定書一紙可按（附於原審卷卷(二)第二十八頁
      ））扣案足憑；並有被告丙○○所有，已供其等販賣毒品
      所用之電子磅秤一臺、夾鍊袋一包、葡萄糖一包及上開
      0000000000號、0000000000號、0000000000號行動電話三
      支扣案可資佐證，從而，被告丙○○、己○○、乙○○及
      庚○○確分別有上開販賣毒品海洛因或甲基安非他命之事
      實，應堪認定。
（二）被告己○○及其指定辯護人雖辯稱被告己○○僅係幫被告
      丙○○接聽電話，僅屬傳達機關，並無任何決定權云云，
      然證人許漢樂、黃泉閔、葉閔森於偵訊中均證述：伊等亦
      可直接與己○○洽談購買毒品事宜等語（見九十四年度偵
      字第一八九七號偵查卷第七十八頁至第八十頁偵訊筆錄、
      第二百零一頁偵訊筆錄），且如附表三編號(二)及附表四所
      示之通訊監察譯文亦顯示被告己○○確有與欲購毒者直接
      洽談交易毒品之種類、金額、地點，並指派被告乙○○等
      人前往交付毒品等情，另被告庚○○亦有撥打電話向被告
      己○○詢問：一兩三萬之海洛因要賣嗎？被告己○○直接
      表示：可以，但錢要先拿來等語；而被告己○○亦有直接
      撥打電話予被告庚○○要其將現持有之毒品快點出清，有
      新進一批品質不錯之毒品等情；再其亦有要被告乙○○詢
      問購毒者昨日交易毒品之品質如何等語，此有如附表三編
      號(二)及附表四所示被告己○○與被告庚○○及乙○○間之
      通訊監察譯文可按，足徵被告己○○非但可自行決定買賣
      毒品之重量、價金等重要事項，尚且負責控管毒品交易之
      進行，堪認其辯稱其僅係傳達機關云云，洵屬無據。
（三）又被告乙○○雖亦否認知悉其所代為交付之物係毒品，然
      販賣海洛因及甲基安非他命係違法行為，非可公然為之，
      且我國政府一再宣示反毒決心，不論是前之肅清煙毒條例
      或現行毒品危害防制條例對販毒行為均設重刑之處罰明文
      ，從事毒品買賣交易者，唯恐遭警查獲，均極為小心隱密
      ，衡情以觀，斷無讓不知情之人擔負交付毒品及收取價金
      之重任，致增加為警查獲風險之理，且被告乙○○本身即
      有施用第一級毒品海洛因及第二級毒品甲基安非他命之前
      科紀錄，有臺灣高等法院被告全國前案紀錄表一份可按，
      其對毒品海洛因及甲基安非他命之外觀形狀為何當知之甚
      明，若謂其全然不知其代被告丙○○、己○○所交付之物
      品係毒品，實難遽信。況觀諸如附表四所示之通訊監察譯
      文，被告乙○○亦曾主動撥打電話向被告己○○詢問：「
      今天是否有出一個半個"硬的"？」等語（詳見如附表四編
      號(六)之通訊監察譯文），益徵其辯稱不知所送交之物品係
      毒品云云，顯有不實，無可採信。
（四）再被告庚○○雖於原審及本院審理時否認有何共同販賣毒
      品予黃俊凱之情，然其於偵訊已供稱：九十四年二月間，
      因伊積欠丙○○一萬元債務，丙○○要伊協助其販賣毒品
      ，並幫其送交毒品，以抵償債務等語，核與證人黃俊凱於
      警、偵訊中之證述：伊係以伊所有之000000000
      0號行動電話撥打庚○○之0000000000號行動
      電話聯絡購買毒品事宜，大約係自九十四年二月份開始向
      其購買，每次交易均係由庚○○親自送貨，並以一手交錢
      ，一手交貨之方式交易，另伊亦曾撥打00000000
      00號之行動電話向綽號「阿民」或「兄ㄟ」聯繫購買毒
      品事宜，伊不認識「阿民」究係何人，伊係透過庚○○方
      知其老闆是「阿民」，但伊撥打電話向其購買毒品時，均
      稱呼其「兄ㄟ」，共計伊曾於九十四年二、三月間向其等
      購買甲基安非他命約六次，每次一千元，另亦有購買過海
      洛因約二次，每次一千元，交貨地點係在彰化縣和美鎮○○路路旁，或彰化市曉陽國小前等語（見九十四年度偵字
      第一八九七號卷第一百零五頁警詢筆錄、第二百頁偵訊筆
      錄）；及其於原審審理時所結證稱：伊認識庚○○，不認
      識丙○○，伊係以伊所有之0000000000號行動
      電話撥打庚○○之0000000000號行動電話聯絡
      購買毒品事宜，甲基安非他命與海洛因均有之，且均係由
      庚○○自行送貨，伊不知庚○○毒品來源為何，但庚○○
      曾告知伊亦可直接撥打「阿民」之0000000000
      號行動電話向其購買毒品，伊亦曾直接撥打該電話向「阿
      民」洽購，共計曾向庚○○及「阿民」購買過甲基安非他
      命約六次、海洛因約二次，每次均為一千元，交貨地點均
      係在彰化縣和美鎮○○路路旁，或彰化市曉陽國小前等語
      （見原審卷卷(二)第一百二十一頁至第一百二十五頁審理筆
      錄），情節相符，況被告庚○○於原審行準備程序時亦自
      承其確有幫被告丙○○送交毒品予證人黃俊凱，並將所收
      之價金轉交予被告丙○○等情（見原審卷卷(一)第九十一頁
      準備程序筆錄），是其於本院審理時翻異其詞辯稱：伊僅
      係與黃俊凱合資向丙○○購買毒品云云，不惟與其先前之
      供述大異其趣，亦與證人黃俊凱之證述不相符節，堪認其
      此部分所辯顯係事後卸責之詞，不足採信。
（五）復查販賣海洛因及甲基安非他命均係違法行為，非可公然
      為之，亦無公定價格，容易分裝並增減份量，而每次買賣
      之價量，可能隨時依雙方關係深淺、資力、需求量及對行
      情之認知、來源是否充裕、查緝是否嚴緊、購買者被查獲
      時供述購買對象之可能風險之評估等，而異其標準，非可
      一概而論，從而販賣之利得，除被告就販賣之價量俱臻明
      確供述外，委難察得實情，查本件被告丙○○因無法確實
      記憶其原取得毒品之確實重量、純度及價格，尚無從精確
      算知被告等販售海洛因或甲基安非他命所獲利潤之數額，
      然被告丙○○於偵訊中及原審行準備程序與審理時均已明
      確供述其係以高於進價之價格轉售毒品予他人等情，且於
      原審審理時復自承：扣案之葡萄糖一包，係供伊稀釋毒品
      純度以轉售予他人所用之物等語，參以我國政府一再宣示
      反毒決心，施用、販賣毒品均屬違法行為，此為國人共識
      ，被告丙○○與許漢樂、黃泉閔、葉閔森、劉明輝、黃俊
      凱等人均僅係朋友關係，非屬至親，被告丙○○當無可能
      甘冒重典，多次按購入價格轉售而不求任何利得之理，是
      被告丙○○確有營利之意圖，應堪認定。
（六）按現行刑法關於正犯、從犯之區別，係以其主觀之犯意及
      客觀之犯行為標準，凡以自己犯罪之意思而參與犯罪，無
      論其所參與者是否係犯罪構成要件之行為，皆為正犯，其
      以幫助他人犯罪之意思而參與犯罪，其所參與者，苟係犯
      罪構成要件之行為，亦為正犯，必以幫助他人犯罪之意思
      而參與犯罪，其所參與者又為犯罪構成要件以外之行為，
      始為從犯。故共同實施犯罪行為之人，在合同意思範圍以
      內，各自分擔犯罪行為之一部，相互利用他人之行為，以
      達其犯罪之目的者，即應對於全部所發生之結果，共同負
      責（最高法院九十二年度台上字第五四０七號裁判意旨參
      照）。又刑法上所謂販賣行為，係指以營利為目的，有償
      轉讓，將商品購入或賣出，有一於此，犯罪即為完成，故
      交付商品與收取價金，均屬販賣犯罪之構成要件行為，縱
      以幫助他人營利犯罪之意思，而有參與交付買賣標的物、
      收取貨款之販賣要件行為，自應論以共同正犯而非從犯（
      最高法院八十四年台上字第五六四七號裁判意旨參照）。
      查本件被告丙○○、己○○、乙○○及庚○○等人，係由
      被告丙○○負責購入毒品後，以高於進價之價格，由其與
      被告己○○負責與許漢樂、黃泉閔、葉閔森、劉明輝、黃
      俊凱等購毒者洽談毒品交易事宜，復囑咐被告乙○○等人
      送交毒品並收取價金；或由證人黃俊凱與被告庚○○聯繫
      交易毒品事宜，再由被告庚○○轉知被告丙○○或己○○
      後，由被告庚○○送交毒品並收取價金等情，已如前述，
      被告乙○○及庚○○雖均係主要負責「交付毒品」及「收
      取價金」之行為，然依前開裁判意旨，該等行為屬構成要
      件之行為，是縱其等係基於幫助犯罪之意思而為之，仍應
      論以共同正犯，而被告丙○○及己○○既係負責交易毒品
      之販入、交易價格之決定及交易進行之安排等毒品交易中
      最重要事項之人，其等顯係以自己犯罪之意思而為之至為
      灼然，是依上揭說明，被告丙○○、己○○、乙○○就上
      開犯罪事實二所示販賣毒品予許漢樂、黃泉閔、劉明輝等
      人，暨被告丙○○、己○○販賣毒品海洛因予葉閔森之部
      分及被告丙○○、己○○與庚○○就上開犯罪事實三所示
      販賣毒品予證人黃俊凱之部分自應分別負共同正犯之刑責
      。
（七）次按毒品危害防制條例第八條之轉讓毒品罪，係指無償讓
      與或無營利之意圖而讓與者而言，若以低價購入後，復以
      較高之價格轉讓他人，以抵償債務，如有得利之事實，應
      成立販賣毒品罪（最高法院八十九年度台上第二三九二號
      、九十年度台上字第二九五五號、及九十一年度台上字第
      四三五六號判決要旨參照），查本件被告丙○○係為抵償
      其應給付之寄宿費用，而轉讓毒品予證人陳吟鳳及蔡勝富
      施用等情，已如前述，又被告丙○○於原審審理時復自承
      ：伊係以轉售予他人之毒品，每包市價約五百元之毒品抵
      償伊應給付之租金等語，參以被告丙○○轉售予他人毒品
      之價額遠高於其所販入毒品之代價，純度則低於其所販入
      之毒品，亦業如前述，足見被告丙○○以本欲販售之毒品
      抵償其應給付之寄宿費用，其應有得利之事實無訛，是依
      上開判決意旨，被告丙○○此部分所為應已構成販賣毒品
      罪，尚難僅論以轉讓毒品罪。
二、綜上所述，被告己○○、乙○○、庚○○上開所辯均不足採
    信，本件事證已臻明確，被告等上開犯行均堪認定，均應依
    法論科。又本件事證已臻明確，被告乙○○聲請再傳訊證人
    許漢樂、劉明輝、葉閔森、黃泉閔，本院認無再予傳訊之必
    要，併此明。
丙、論罪科刑情形
（一）按毒品危害防制條例第二條第二項第一款及第二款規定，
      海洛因及甲基安非他命分屬列管之第一、二級毒品，不得
      非法持有、施用、轉讓、販賣。是核被告丙○○及己○○
      就上開犯罪事實二、三所為，係分別犯毒品危害防制條例
      第四條第一項之販賣第一級毒品罪及同條第二項之販賣第
      二級毒品罪；被告乙○○就上開犯罪事實二所為，係分別
      犯毒品危害防制條例第四條第一項之販賣第一級毒品罪及
      同條第二項之販賣第二級毒品罪；被告庚○○就上開犯罪
      事實三所為，係分別犯毒品危害防制條例第四條第一項之
      販賣第一級毒品罪及同條第二項之販賣第二級毒品罪。公
      訴人雖認被告丙○○以提供毒品予證人陳吟鳳及蔡勝富施
      用之方式抵償寄宿費用之部分係分別涉犯毒品危害防制條
      例第八條第一項之轉讓第一級毒品罪及同條第二項之轉讓
      第二級毒品罪嫌，惟依前開理由乙一(七)之說明，公訴人此
      部分所認容有未洽，惟起訴之基本社會事實同一，爰依法
      變更起訴法條審理之。
（二）又被告丙○○、己○○及乙○○就犯罪事實二販賣毒品予
      許漢樂、黃泉閔、劉明輝部分，及被告丙○○、己○○就
      販賣毒品海洛因予葉閔森之部分，被告丙○○、己○○及
      庚○○就犯罪事實三所示販賣毒品予證人黃俊凱之部分，
      分別具有犯意聯絡及行為分擔，業如前述，均為共同正犯
      。被告丙○○、己○○、乙○○及庚○○為供販賣而持有
      毒品海洛因及甲基安非他命之低度行為，分別為販賣毒品
      海洛因及甲基安非他命之高度行為所吸收，均不另論罪。
      復查被告丙○○、己○○及乙○○一次販賣毒品海洛因及
      甲基安非他命予證人許漢樂，係以一行為觸犯毒品危害防
      制條例第四條第一項之販賣第一級毒品罪及同條第二項之
      販賣第二級毒品罪，為想像競合犯，應依刑法第五十五條
      規定，從一較重之販賣第一級毒品罪處斷。再被告丙○○
      、己○○、乙○○及庚○○先後多次販賣第一級毒品海洛
      因及販賣第二級毒品甲基安非他命之犯行，均時間緊接，
      所犯又分別係犯罪構成要件相同之罪，顯各係基於概括犯
      意反覆為之，應均依連續犯之規定，分別擇其情節較重之
      販賣與許漢樂之犯行，論以連續販賣第一級毒品罪及連續
      販賣第二級毒品罪。並除法定本刑為死刑、無期徒刑部分
      依法不得加重外，其餘法定本刑為有期徒刑及罰金部分均
      予以加重其刑。被告庚○○所犯上開毒品危害防制條例第
      四條第一項之販賣第一級毒品罪及同條第二項之販賣第二
      級毒品罪二罪間，係基於各別之犯意，且罪名互異、行為
      互殊，應予分論併罰。
（三）次查被告丙○○前因違反毒品危害防制條例案件，經原審
      法院以九十年度彰簡字第六六０號刑事判決判處有期徒刑
      六月確定，於九十一年九月二十六日以易科罰金執行完畢
      ；被告乙○○前因竊盜案件，經原審法院以九十二年度易
      字第九五七號刑事判決判處有期徒刑六月確定，入監執行
      ，於九十三年七月十三日執行完畢等情，分別有其等臺灣
      彰化地方法院檢察署刑案資料查註紀錄表及臺灣高等法院
      被告全國前案紀錄表各一份在卷可參，被告丙○○、乙○○於受有期徒刑之執行完畢後，五年內再犯有期徒刑以上
      之罪，均為累犯，應分別依刑法第四十七條規定，就法定
      本刑有期徒刑及罰金部分遞加重其刑，法定本刑為死刑或
      無期徒刑部分，則依法不得加重。又被告等四人因一時貪
      念而販賣第一級毒品海洛因及第二級毒品甲基安非他命，
      致罹重典，然其所販賣第一、二級毒品之次數及數量，尚
      非龐大，且所得財物非鉅，僅係零星之小額交易，不若專
      門大量走私進口或長期販賣毒品之「大盤」、「中盤」以
      販毒維生之毒梟惡性之重大，衡以毒品危害防制條例第四
      條第一項法定本刑為死刑、無期徒刑，觀諸被告上開犯罪
      情狀，倘概科以法定本刑之最低度刑無期徒刑，誠為情輕
      法重，猶嫌過重，在客觀上顥非不可憫恕，爰均依刑法第
      五十九條之規定，酌量減輕被告之刑，並依法先加後減。
      至於被告丙○○雖主張其曾向警方供出其購買毒品之來源
      綽號「阿宏」之人即係丁○○，並曾向檢察官供稱丁○○
      大約六十六年次，住在彰化縣伸港鄉，而檢察官依據伊之
      供述亦已破獲丁○○販賣毒品案件，依毒品危害防制條例
      第十七條之規定，應予減輕其刑云云。惟本院依電腦資料
      清查有關丁○○毒品案件之前科資料，僅查出臺灣彰化地
      方法院檢察署九十四年度毒偵字第二０一七號丁○○施用
      毒品案件，該案嗣經移送臺灣雲林地方法院檢察署偵查起
      訴，並已判處罪刑確定在案，有臺灣雲林地方法院檢察署
      九十五年八月十六日雲檢明檔字第二二三八七號函檢送之
      該署九十四年度執字第二三四八號刑事案卷可稽，此外復
      查無丁○○涉有販賣毒品之任何資料（見本院卷第一宗第
      一五二－一六七頁丁○○之前案紀錄表），是被告丙○○
      之上開主張，尚屬無據，附此敘明。原審以被告等犯行明
      確，予以論科，固非無見。惟查被告等行為後，刑法連續
      犯之規定，業於九十四年一月七日修正公布刪除，並於95
      年7月1日施行，則被告之犯行，因行為後新法業已刪除連
      續犯之規定，此刪除雖非犯罪構成要件之變更，但顯已影
      響行為人刑罰之法律效果，自屬法律有變更，依新法第2
      條第1項規定，比較新、舊法結果，仍應適用較有利於被
      告之行為時法律即舊法論以連續犯（最高法院95年第8次
      刑事庭會議決議參照）。另被告行為後，刑法第51條業於
      民國94年1月7日修正公布，並於95年7月1日施行，修正前
      刑法第51條規定：「數罪併罰，分別宣告其罪之刑，依左
      列各款定其應執行者：」其中第5款規定：「宣告多數有
      期徒刑者，於各刑中之最長期以上，各刑合併之刑期以下
      ，定其刑期。但不得逾二十年。」修正後刑法第51條第5
      款規定：「宣告多數有期徒刑者，於各刑中之最長期以上
      ，各刑合併之刑期以下，定其刑期。但不得逾三十年。」
      比較結果，修正後刑法並非較有利於行為人，依刑法第2
      條第l項前段之規定，仍應依修正前刑法，定其應執行之
      刑。原審判決，未及審酌比較，尚有未洽。又查被告丙○○、己○○、乙○○並未販賣毒品海洛因予綽號「蝦米」
      、「排骨」、「義宏」、「阿平」、「傲讀」、「信哥」
      等人，亦未販賣第二級毒品甲基安非他命予綽號「阿弟仔
      」、「阿俊仔」等人（理由詳見後述），原判決誤認被告
      丙○○、己○○、乙○○併有上開犯行，一併予以論罪科
      刑；且被告丙○○、己○○、乙○○三人所犯連續販賣第
      一級毒品罪與連續販賣第二級毒品罪，應成立想像競合犯
      ，從一重處斷，原判決予以併合處罰；另扣案之行動電話
      六支，除其中門號0000000000號、00000
      00000號、0000000000號三支（不包括SI
      M卡）係屬被告丙○○所有用以聯絡販賣毒品之物，應予
      沒收外，其餘三支行動電話與本件犯罪無關，不得予以沒
      收，原判決竟一併予以沒收，亦均有未合。被告己○○上
      訴意旨，以其僅係幫助犯，並非共同正犯，被告庚○○、
      乙○○上訴意旨，否認有共同販賣毒品之行為，雖均無足
      取。被告丙○○上訴意旨，以其未販賣毒品予綽號「蝦米
      」、「排骨」、「義宏」、「阿平」、「傲讀」、「信哥
      」、「阿弟仔」、「阿俊仔」等人，並指摘原判決量刑過
      重，則為有理由，且原判決又有上開可議之處，自屬無可
      維持，應由本院將原判決關於被告丙○○、己○○、乙○○、庚○○部分撤銷改判。爰審酌毒品之危害至大，施用
      者不惟殘害自身，其因施用毒品而散盡家財連累家人，或
      為買毒鋌而走險者，更不可勝計，故毒品所造成之社會問
      題尤大於施用者本身所受之毒害，被告等本身亦均為施用
      毒品者，當知之甚稔，竟仍為謀個人私利，販賣毒品使之
      蔓延，危害他人及社會匪淺，暨考量其等犯罪手段、參與
      之程度、販賣毒品海洛因及甲基安非他命之期間、次數、
      所得之利益及其等前分別有違反毒品危害防制條例、竊盜
      及違反槍砲彈藥刀械管制條例等前科紀錄（參前案紀錄表
      ），素行不佳，且被告己○○、乙○○及庚○○犯後猶飾
      詞以辯之態度，及其犯罪動機、智識程度、生活狀況等一
      切情狀，分別量處如主文第二、三、四、五項所示之刑，
      及就被告庚○○部分定其應執行之刑。
（四）再按毒品危害防制條例第十九條第一項規定，犯販賣毒品
      罪者，其犯罪所得之財物均沒收之，係採義務沒收主義。
      故販賣毒品所得之對價，不問其中成本若干，利潤多少，
      均應全部諭知沒收，貫徹政府查禁煙毒之決心，以符立法
      本旨 (最高法院九十一年度台上字第二四一九號判決意旨
      參照)。查被告丙○○販賣第一級毒品海洛因所得之對價
      一萬七千五百元及販賣第二級毒品甲基安非他命所得之對
      價三萬二千元；被告己○○販賣第一級毒品海洛因所得之
      對價一萬七千元及販賣第二級毒品甲基安非他命所得之對
      價三萬元；另被告乙○○與被告丙○○、己○○共同販賣
      第一級毒品海洛因所得之對價二千五百元及共同販賣第二
      級毒品甲基安非他命所得之對價四千元；而被告庚○○與
      被告丙○○、己○○共同販賣第一級毒品海洛因所得之對
      價二千元及共同販賣第二級毒品甲基安非他命所得之對價
      六千元，雖均未扣案，然依上開說明及毒品危害防制條例
      第十九條第一項之規定，仍應均予宣告沒收，如全部或一
      部不能沒收時，以其財產抵償之。又按毒品危害防制條例
      第十九條第一項規定，並無如同條例第十八條第一項所定
      ：不問屬於犯人所有與否均沒收銷燬之明文，故應屬相對
      沒收主義之立法，其應沒收之物，應以屬被告所有者為限
      （最高法院九十三年度台上字第四六二號判決參照），是
      本件扣案之電子磅秤一臺、夾鍊袋一包、葡萄糖一包及門
      號0000000000號、0000000000號、
      0000000000號行動電話三支（不含SIM卡，按
      SIM卡係通訊公司租與客戶使用，其所有權仍屬於通訊公
      司，並非被告所有之物，揆諸前揭最高法院判決意旨，不
      得予以沒收），均係被告丙○○所有之物，並已供其等販
      賣第一、二級毒品犯罪所用之物，業據被告丙○○供明在
      卷（上開門號0000000000號、0000000
      000號、0000000000號行動電話三支，依本
      院卷第一宗第一二三至一二六頁和信電訊股份有限公司及
      東信電訊股份有限公司傳真函所載，其租用人雖非被告丙○○名義，惟被告丙○○於九十五年九月二十二日本院審
      理時業已供明上開三支行動電話係伊向朋友所購買，屬伊
      所有，由伊與己○○在使用，只是沒有辦理過戶。而行動
      電話係屬動產，一經出賣人交付與買受人，即生所有權移
      轉之效力，上開三支行動電話自已屬於被告丙○○所有，
      應無疑義），自應依毒品危害防制條例第19條第1項規定
      ，宣告沒收之。再扣案之第一級毒品海洛因共二十三包（
      其中十一包合計淨重五點七四公克，純度百分之七十四點
      八七，純質淨重四點三零公克；其餘十二包合計淨重四點
      五八公克，純度百分之十九點零一，純質淨重零點八七公
      克）及第二級毒品甲基安非他命五包（淨重共十九點八一
      公克），均為查獲之供販賣所用之毒品，應依毒品危害防
      制條例第十八條第一項前段規定，均併予宣告沒收銷燬之
      。至扣案之塑膠管四支、玻璃球管一支、呼叫器一個、電
      話卡四張、投影機一台及現金一萬七千一百元等物，雖分
      別係被告丙○○及己○○所有之物，然其等否認係供其販
      賣毒品所用或販賣毒品所得之物，被告己○○辯稱：現金
      係伊向陳吟鳳所借貸的等語，被告丙○○則辯稱：現金係
      己○○向陳吟鳳所借的，其餘物品則係供伊施用毒品所用
      或平日生活所需之物等語，本院衡諸被告等本身即有施用
      第一、二級毒品之習慣，有其前案紀錄可按，其上開所辯
      並非全屬無稽，況被告丙○○既已坦承有上開販賣第一、
      二級毒品之犯行，衡情應毋庸對於應沒收之物有所隱諱，
      復查無其他證據足資證明該等扣案物與本案有何直接關連
      ，是以該等扣案物亦應毋庸於本案宣告沒收銷燬及沒收，
      又被告丙○○被查扣之另三支行動電話，與本件犯罪無關
      ，不予宣告沒收，另被告庚○○所使用之門號00000
      00000號行動電話，並非被告庚○○所有之物，有上
      開東信電訊股份有限公司傳真函可稽（見本院卷第一宗第
      一二五、一二六頁），並經被告庚○○供明在卷（見同上
      卷第一０六頁），亦不予宣告沒收，附此敘明。
（五）又被告丙○○、乙○○於受有期徒刑之執行完畢後，五年
      以內再故意犯本件有期徒刑以上之罪，不論依修正前之刑
      法第47條，或修正後之刑法第47條第1項之規定，均構成
      累犯，對被告而言並無有利或不利之情，自不生新舊法比
      較之問題，應逕依修正前之刑法第47條，論以累犯。另修
      正刑法第55條規定：「一行為而觸犯數罪名者，從一重處
      斷。但不得科以較輕罪名所定最輕本刑以下之刑。」此乃
      法理之明文化，非屬法律之變更，亦不生新、舊法比較之
      問題，併此明。
丁、不另諭知無罪部分：
一、公訴意旨另以：被告丙○○、己○○共同基於概括犯意聯絡
    ，連續於附表一編號(四)、(五)、(七)、(八)所示時地，販賣第一級
    毒品海洛因與綽號「蝦米」、「排骨」、「阿平」、「傲讀
    」等不詳姓名之人，復與共同具有概括犯意聯絡之被告乙○○連續於附表一編號(六)、(九)所示時地，販賣第一級毒品海洛
    因與綽號「義宏」、「信哥」等不詳姓名之人，上開被告三
    人並共同基於概括犯意聯絡，連續於附表二編號(三)、(四)所示
    時、地，販賣第二級毒品甲基安非他命與綽號「阿弟仔」、
    「阿俊仔」等不詳姓名之人，因認被告丙○○、己○○、乙○○另涉犯毒品危害防制條例第4條第1項、第2項之販賣第
    一級毒品罪及販賣第二級毒品罪嫌，而與前開論罪科刑部分
    有連續犯之關係云云。
二、按犯罪事實應依證據認定之，無證據不得認定犯罪事實。又
    不能證明被告犯罪者，應諭知無罪之判決，刑事訴訟法第
    154條第2項、第301條第1項分別定有明文。又認定不利於被
    告之事實，須依積極證據，苟積極證據不足為不利於被告事
    實之認定時，即應為有利於被告之認定，更不必有何有利之
    證據。另按事實之認定，應憑證據，如未能發現相當證據，
    或證據不足以證明，自不能以推測或擬制之方法，以為裁判
    基礎；又認定犯罪事實，所憑之證據，雖不以直接證據為限
    ，間接證據亦包括在內，然無論直接或間接證據，其為訴訟
    上之證明，須於通常一般之人均不致於有所懷疑，而得確信
    其為真實之程度者，始得據之為有罪之認定，倘其證明尚未
    達到此一程度，而有合理性懷疑之存在時，即無從為有罪之
    認定，最高法院30年上字第816號判例、40年臺上字第86號
    判例、30年上字第1831號判例及76年臺上字第4986號判例分
    別著有明文可資參照。又被告（含共同被告）之自白，不得
    作為有罪判決之唯一證據，仍應調查其他必要之證據，以察
    其是否與事實相符，刑事訴訟法第156條第2項亦定有明文。
    再刑事訴訟法第161條已於91年2月8日修正公布，其第1項規
    定：檢察官就被告犯罪事實，應負舉證責任，並指出證明之
    方法。因此，檢察官對於起訴之犯罪事實，應負提出證據及
    說服之實質舉證責任。倘其所提出之證據，不足為被告有罪
    之積極證明，或其指出證明之方法，無從說服法院以形成被
    告有罪之心證，基於無罪推定之原則，自應為被告無罪判決
    之諭知（最高法院92年臺上字第128號判例參照）。而刑事
    訴訟法第156條第2項之立法目的，不僅在於避免偵查機關為
    不當之取供，更係欲藉補強證據擔保自白之真實性。而所謂
    補強證據，則指除該自白本身外，其他足資以證明自白之犯
    罪事實確具有相當程度真實性之證據而言，須因補強證據與
    自白之相互利用，而足使犯罪事實獲得確信者，始足當之（
    最高法院74年台覆字第10號判例參照）。本件公訴人認被告
    丙○○、己○○、乙○○有此部分犯行，無非係以被告丙○○之自白及卷附行動電話通訊監察譯文為據。然查被告丙○○於本院審理時已否認上開犯行，而卷附行動電話通訊監察
    譯文（譯文內容詳見附表三編號(五)、(六)、(七)、(八)、(九)、(十)、
    (十一)、(十二)所示），並不能確切證明被告丙○○、己○○、乙○○確有上開犯行，自不能僅依被告丙○○前後不一之自白，
    遽予認定。被告丙○○、己○○、乙○○此部分被訴犯罪尚
    屬不能證明。惟檢察官既以連續犯起訴，認與前開論罪科刑
    部分有裁判上一罪之關係，故不另為無罪之諭知。
據上論斷，應依刑事訴訟法第369條第1項前段、第364條、第299
條第1項前段，毒品危害防制條例第4條第1項、第2項、第18條第
1項前段、第19條第1項，刑法第11條前段、第28條、第59條、第
2條第1項前段、修正前刑法第56條、第55條、第47條、第51條第
5款，判決如主文。
本案經檢察官甲○○到庭執行職務。
中    華    民    國    95    年    10    月    11    日
               刑事第二庭  審判長法  官  李  璋  鵬
                                 法  官  胡  森  田
                                 法  官  蕭  錦  鍾
上列正本證明與原本無異。
如不服本判決應於收受送達後十日內向本院提出上訴書狀，其未
敘述上訴之理由者並得於提起上訴後十日內向本院補提理由書（
均須按他造當事人之人數附繕本）。
                                 書記官  陳  三  軫
中    華    民    國    95    年    10    月    13    日
附表一：
丙○○、己○○及乙○○共同販賣第一級毒品海洛因之部分
┌───┬────┬────────┬────────┬────────────┬────────┐
│      │買受人  │ 交易時間及次數 │ 交  易  地  點 │   交   易   方   式    │交  易  金  額  │
│      │        │    （民國）    │                │                        │  （新臺幣）    │
├───┼────┼────────┼────────┼────────────┼────────┤
│（一）│許漢樂（│九十三年十一月、│於彰化視線東鹿東│由許漢樂以0000000│每次一千元。    │
│      │綽號陀螺│十二月間起，至九│方國小門口或彰化│０八七號撥打丙○○、葉秀│                │
│      │）      │十四年一月十四日│縣和美鎮路邊等處│珍共同持用之０九二七０八│                │
│      │        │止，共約十二次。│。              │三九四五號行動電話，聯繫│                │
│      │        │                │                │毒品交易事宜；約定交易地│                │
│      │        │                │                │點後，由乙○○出面二次，│                │
│      │        │                │                │其餘由丙○○親自出面，以│                │
│      │        │                │                │一手交錢、一手交貨之方式│                │
│      │        │                │                │交易。                  │                │
│      │        │                │                │                        │                │
├───┼────┼────────┼────────┼────────────┼────────┤
│（二）│黃泉閔（│九十四年二、三月│彰化縣曉陽國小。│由黃泉閔以市內電話七五八│每次五百元。    │
│      │綽號凸仔│間（即九十四年三│                │一八八一號撥打丙○○、葉│                │
│      │）      │月二日，另一次約│                │秀珍共同持用之０九二三四│                │
│      │        │一星期前），共二│                │八四八六九號行動電話，聯│                │
│      │        │次。            │                │繫毒品交易事宜；約定交易│                │
│      │        │                │                │地點後，由丙○○及乙○○│                │
│      │        │                │                │各出面一次，以一手交錢、│                │
│      │        │                │                │一手交貨之方式交易。    │                │
├───┼────┼────────┼────────┼────────────┼────────┤
│（三）│葉閔森（│九十四年三月七日│於彰化縣和美鎮張│由葉閔森以0000000│每次一千元。    │
│      │綽號阿三│前後，共二次。  │新路及道州路路邊│七０一號撥打丙○○、葉秀│                │
│      │、阿森）│                │。              │珍共同持用之０九二三四八│                │
│      │        │                │                │四八六九號行動電話，聯繫│                │
│      │        │                │                │毒品交易事宜；約定交易地│                │
│      │        │                │                │點後，由丙○○親自出面，│                │
│      │        │                │                │以一手交錢，一手交貨之方│                │
│      │        │                │                │式交易。                │                │
│      │        │                │                │                        │                │
├───┼────┼────────┼────────┼────────────┼────────┤
│（四）│蝦米    │九十四年三月三日│彰化縣曉陽國小附│以0000000000號│四百五十元。    │
│      │        │二十時許        │近。            │撥打丙○○、己○○共同持│                │
│      │        │                │                │用之0000000000│                │
│      │        │                │                │號行動電話，聯繫毒品交易│                │
│      │        │                │                │事宜；約定交易地點後，由│                │
│      │        │                │                │丙○○囑小弟，以一手交錢│                │
│      │        │                │                │，一手交貨之方式交易。  │                │
│      │        │                │                │                        │                │
├───┼────┼────────┼────────┼────────────┼────────┤
│（五）│排骨    │九十四年三月五日│於彰化縣曉陽國小│以市內電話撥打丙○○、葉│每次五百元。    │
│      │        │十四時許及同年月│附近。          │秀珍共同持用之０九二三四│                │
│      │        │六日十六時許，共│                │八四八六九號行動電話，聯│                │
│      │        │二次。          │                │繫毒品交易事宜；約定交易│                │
│      │        │                │                │地點後，由丙○○囑由其他│                │
│      │        │                │                │小弟，以一手交錢，一手交│                │
│      │        │                │                │貨之方式交易。          │                │
│      │        │                │                │                        │                │
├───┼────┼────────┼────────┼────────────┼────────┤
│（六）│義宏    │九十四年三月三日│義宏住處。      │由義宏以00000000│一千元。        │
│      │        │十四時許。      │                │二三號撥打丙○○、己○○│                │
│      │        │                │                │共同持用之0000000│                │
│      │        │                │                │八六九號行動電話，聯繫毒│                │
│      │        │                │                │品交易事宜；約定交易地點│                │
│      │        │                │                │後，由乙○○出面，以一手│                │
│      │        │                │                │交錢，一手交貨之方式交易│                │
│      │        │                │                │。                      │                │
├───┼────┼────────┼────────┼────────────┼────────┤
│（七）│阿平    │九十四年三月四日│於翻頂婆檳榔攤、│由阿平以00000000│每次五百元。    │
│      │        │十五時許、同年月│線西喜美超市、道│一四號撥打丙○○、己○○│                │
│      │        │五日凌晨零時許及│周醫院（後改至道│共同持用之0000000│                │
│      │        │同年月七日凌晨零│周釣蝦場）。    │八六九號行動電話，聯繫毒│                │
│      │        │時許，共三次。  │                │品交易事宜；約定交易地點│                │
│      │        │                │                │後，由丙○○親自出面，或│                │
│      │        │                │                │囑由其他小弟，以一手交錢│                │
│      │        │                │                │，一手交貨之方式交易。  │                │
│      │        │                │                │                        │                │
├───┼────┼────────┼────────┼────────────┼────────┤
│（八）│傲讀    │九十四年三月六日│於道周醫院後面之│由傲讀以00000000│五百元。        │
│      │        │凌晨一時許。    │釣蝦場。        │０二號撥打丙○○、己○○│                │
│      │        │                │                │共同持用之0000000│                │
│      │        │                │                │八六九號行動電話，聯繫毒│                │
│      │        │                │                │品交易事宜；約定交易地點│                │
│      │        │                │                │後，由丙○○親自出面，或│                │
│      │        │                │                │囑由其他小弟，以一手交錢│                │
│      │        │                │                │，一手交貨之方式交易。  │                │
│      │        │                │                │                        │                │
├───┼────┼────────┼────────┼────────────┼────────┤
│（九）│信哥    │九十四年三月七日│於道周醫院後面之│由信哥以00000000│五百元。        │
│      │        │十一時許。      │釣蝦場。        │六二號撥打丙○○、己○○│                │
│      │        │                │                │共同持用之0000000│                │
│      │        │                │                │八六九號行動電話，聯繫毒│                │
│      │        │                │                │品交易事宜；約定交易地點│                │
│      │        │                │                │後，由己○○囑乙○○，以│                │
│      │        │                │                │一手交錢，一手交貨之方式│                │
│      │        │                │                │交易。                  │                │
│      │        │                │                │                        │                │
└───┴────┴────────┴────────┴────────────┴────────┘
附表二
丙○○、己○○及乙○○共同販賣第二級毒品甲基安非他命之部
分
┌───┬────┬────────┬────────┬────────────┬────────┐
│      │買受人  │交易時間及次數  │ 交  易  地  點 │  交   易   方   式     │  交  易  金  額│
│      │        │   （民國）     │                │                        │    （新台幣）  │
├───┼────┼────────┼────────┼────────────┼────────┤
│（一）│許漢樂（│九十三年十一月、│於彰化市○○路東│由許漢樂以0000000│每次一千元。    │
│      │綽號陀螺│十二月間起，至九│方國小門口或彰化│０八七號撥打丙○○、葉秀│                │
│      │）      │十四年一月十四日│縣和美鎮路邊等處│珍共同持用之０九二七０八│                │
│      │        │止，共約十二次。│。              │三九四五號行動電話，聯繫│                │
│      │        │                │                │毒品交易事宜；約定交易地│                │
│      │        │                │                │點後，由乙○○出面二次，│                │
│      │        │                │                │其餘由丙○○親自出面，以│                │
│      │        │                │                │一手交錢，一手交貨之方式│                │
│      │        │                │                │交易。                  │                │
│      │        │                │                │                        │                │
├───┼────┼────────┼────────┼────────────┼────────┤
│（二）│劉明輝  │九十三年十二月至│於彰化縣秀水鄉或│由劉明輝以0000000│每次一千元。    │
│      │        │九十四年一月間，│線西鄉路邊。    │二六七號撥打丙○○、葉秀│                │
│      │        │共買約十二次。  │                │珍共同持用之０九二三四八│                │
│      │        │                │                │四八六九號行動電話，聯繫│                │
│      │        │                │                │毒品交易事宜；約定交易地│                │
│      │        │                │                │點後，由丙○○親自出面以│                │
│      │        │                │                │一手交錢，一手交貨之方式│                │
│      │        │                │                │交易，其中由乙○○送貨二│                │
│      │        │                │                │次。                    │                │
│      │        │                │                │                        │                │
├───┼────┼────────┼────────┼────────────┼────────┤
│（三）│阿弟仔  │九十四年三月六日│約在道周醫院（後│由阿弟仔以公共電話撥打林│五百元。        │
│      │        │十二時許。      │改至附近之金石堂│偉民、己○○共同持用之０│                │
│      │        │                │）。            │000000000、０九│                │
│      │        │                │                │00000000號行動電│                │
│      │        │                │                │話，聯繫毒品交易事宜；約│                │
│      │        │                │                │定交易地點後，由乙○○出│                │
│      │        │                │                │面，以一手交錢，一手交貨│                │
│      │        │                │                │之方式交易。            │                │
│      │        │                │                │                        │                │
├───┼────┼────────┼────────┼────────────┼────────┤
│（四）│阿俊仔  │九十四年三月七日│於道周醫院後面之│由阿俊仔以0000000│五千元。        │
│      │        │凌晨二時許。    │釣蝦場。        │一八四號撥打丙○○、葉秀│                │
│      │        │                │                │珍共同持用之０九二三四八│                │
│      │        │                │                │四八六九號行動電話，由吳│                │
│      │        │                │                │崧麒代為接聽，雙方談妥毒│                │
│      │        │                │                │品交易事宜，並約定交易地│                │
│      │        │                │                │點後，復由乙○○出面，以│                │
│      │        │                │                │一手交錢，一手交貨之方式│                │
│      │        │                │                │交易。                  │                │
└───┴────┴────────┴────────┴────────────┴────────┘
附表三：
丙○○及己○○所共同持用之0000000000號、000
0000000號及0000000000號行動電話與如附表
一、二所示之人及黃俊凱等欲購毒者之通訊監察譯文
(一)94 年1月3日19時57分21秒由許漢樂以其所有0000-000000號
    行動電話撥打給丙○○、己○○所持用之0000-000000號行
    動電話(附於偵字第1897號卷93-94頁)：
A：喂，偉民喔，查某（海洛因）再給我差呀一下好不好？
B：喔阿。
A：拜六領錢，真的拜六會提早領錢一萬給你。
B：你傲拜不要給我方便，要差多少？
A：二張（金錢）而已。
B：差都差盡邦底的下去，好啦。
（二）94年3月2日19時39分由黃泉閔以其所有00-0000000號市
      內電話撥打給丙○○、己○○所共同持用之0000-000000
      號行動電話 (和警刑字第0940001030號卷17-19頁)：
A：喂。
B：你誰？
A：凸ㄟ。
B：凸ㄟ怎樣？
A：拿六百（新台幣）給你。
B：六百喔！
A：昨天欠你一百（新台幣）。
B：喔。
A：好。
B：曉陽國小。
A：好。
      94年3月2日20時5分35秒由黃泉閔以00-0000000號市內電話
      撥打給丙○○持有之0000-000000號行動電話：
B：你誰？
A：凸ㄟ啦。
B：怎樣？
A：阿要哪裡那個道周醫院後面釣蝦場。
B：啊。
A：道周醫院後面哪間釣蝦場？
B：你剛才不是說曉陽國小？！
A：喔阿我等你們那麼久，我出來啦。
B：好啦。
      94年3月2日20時10分28秒由黃泉閔00-0000000號市內電
      話撥打給己○○持有之0000-000000號行動電話：
B：你誰阿？凸ㄟ喔？
A：對，到位了，道周後面釣蝦場。
B：對對。
A：到了快一點。
B：喔好啦你等一下。
     94年3月6日13時53分21秒由黃泉閔以其所有00-0000000
      號市內電話撥打給己○○持有之0000-000000號行動電話
      ：
A：凸ㄟ。
B：哼凸ㄟ怎樣？
A：你在哪？
B：道周。
A：道周喔。
B：後面那間釣蝦場。
A：好。
B：到道周就好。
A：我差不多半小時才會到。
B：你到位時再打一下。
A：要和美不湯歌，彰化呢？
B：沒啦要多少？
A：一啦（新台幣一千元）。
B：好啦。
（三）94年3月6日20時18分9秒由丙○○以其持用之0000-000000
      號行動電話撥打給劉明輝持有之0000-000000號行動電話
      (偵字第1897號卷第131頁)  ：
A：我不是跟你說有一裝東西（毒品）不錯。
B：阿。
A：我不是跟你說有一裝東西（毒品）不錯。
B：東西不錯。
A：對。
B：我某不要給我錢，現在我在醫院阿。
A：有樣。
B：我丈人爸可能活不了多久。
A：要蘇州賣鴨蛋。
B：你不知真的沒給你騙，算不能開玩笑ㄟ。
A：喔。
B：現在我們要去醫院。
A：東西不錯喔。不你會後悔，量不多。
B：量不多喔，只有這批就對啦。
A：這東西量不多。
B：我跟我老婆偷一下看偷有沒有，不然要怎樣只好用偷的。
A：好。
B：好。
（四）94年3月6日12時01分24秒由葉閔森以其持有0000-00000
      0號行動電話撥打給丙○○、己○○共同持用之0000-0000
      00號行動電話：
A：少年ㄟ，我阿三阿啦。
B：怎樣？
A：幫忙一下，三百塊（新台幣）罷一檔來（毒品）。
B：這樣喔。
A：到現在算錢還沒到，我順便要先試看看。
B：ㄥ。
A：好嗎？
B：你來和美啦。
A：和美哪？
B：道周。
A：阿。
B：道周。
A：道周醫院喔。
B：對。
A：我現在馬上過去。
B：好。
A：阿我卡下午若錢進來時我再打給你。
B：好。
A：阿你我是到位再打還是什麼？
B：對阿，你到位沒打我怎麼知道。
A：不是阿你在那周圍而已嗎。
B：對。
A：好啦。
      94年3月6日12時07分06秒由葉閔森以其持有0000-00000
      0號行動電話撥打給丙○○、己○○所共同持用之0000-00
      0000號行動電話：
A：我跟你說啦，你再三分鐘出來，這樣才不會拖到時間。
B：你騎機車嗎？
A：阿。
B：騎摩托車嗎？
A：我跟你說我身上三百而已，我先跟你罷一檔（毒品）我要試看
看而已。
B：騎摩托車還是開車？
A：騎摩托車。
B：穿什麼衣服？
A：我穿一件藍色的褲子一件白色風衣。
B：藍色的褲子，白色風衣。
A：我跟你說啦，你再二三分鐘出來道周醫院這裡，我在道周醫院
旁等你。
B：你到再打啦。
A：到再打你就馬上到，我就不要等啦。
B：對啦。
A：好啦好啦。
     94年3月6日16時10分55秒由丙○○以其持用之0000-0000
     00號行動電話撥打給葉閔森持有之0000-000000號行動電話
     ：
B：怎樣？
A：用一張（新台幣一千元）好嗎？
B：好啊。
A：同樣那裡嗎？
B：對。
A：不就到哪再打給你？
B：對。
A：阿會差很多嗎？
B：什麼差很多？
A：我說量啦。
B：量會差很多嗎？！
A：不啦，我是說可以用多用一點。
B：量不是差不多都這樣。
A：我到位再打給你，現在是到道周醫院還是哪？
B：7-11好嗎？
A：聽不懂。
B：7-11
A：7-11喔就你在報的7-11喔。
B：對。
A：地球村對面那間，阿我現在過去差不多五六分鐘。
B：到再打阿。
A：好。
    94年3月6日16時20分57秒由葉閔森以其持有0000-000000
    號行動電話撥打給丙○○持用之0000-000000號行動電話：
A：到了啦。
B：你就停。
A：同樣都從樣。
B：你轉過來市阿口。
A：同樣哪裡嗎？
B：對。
    94年3月7日11時34分50秒由葉閔森以其持有0000-000000
    號行動電話撥打給丙○○、己○○所共同持用之0000-00000
    0號行動電話：
A：衝（用）千五（新台幣一千五）。
B：千五喔，你人在哪裡？
A：在和美。
B：你有方便過來伸港這邊二百釣蝦場。
A：怎麼衝（用）到那邊去。
B：我這只有放散的千五而已。
A：五百三包喔（訊號不清）我現在人在彰新路。
B：我也在彰新路阿，彰新路一間二百的。
A：對阿二百遊藝場。
B：哪會彰新路？
A：要伸港這條喔？
B：不是啦。
A：對阿就要伸港這條彰新路二百便利商店，啊你現在衝（用）以
包五百（毒品）的給我這樣。
B：不啦，我在這邊。
A：我不要這樣，那樣我不要你就要過來我這邊。
B：你要過來這邊量才有比較多啦。
A：對阿，我就是看你有沒有可以多用一些。
B：就彰新路二百釣蝦場。
A：遊藝場喔，超過ABC嗎？
B：和美交流道下來轉右手。
A：喔那邊喔。
B：在甘阿井竹仔腳哪裡喔？
A：對啦。
B：我到那邊打給你我找看看。
A：好。
（五）94年3月3日20時36分57秒由綽號蝦米者以其持有0000-0
      00000號行動電話撥打給丙○○、己○○所共同持用之000
      0-000000號行動電話 (偵字第1897號卷第150頁)：
A：喂，你甘嫂阿？
B：對，你誰？
A：我蝦米。
B：誰？
A：蝦米阿。
B：喔怎樣？
A：阿四阿五（新台幣）有可方便一下？
B：喔好阿，改天盡量不要。
A：阿嫂我沒辦法抱歉，阿要在那邊等？
B：曉陽國小。
A：曉陽國小喔，好。
B：你到的時候再打。
A：好。
      94年3月3日20時44分16秒由綽號蝦米者以其持有0000-00
      0000號行動電話撥打給丙○○、己○○所共同持用之0000
      -000000號行動電話：
A：喂民哥喔，我到了。
B：你到哪？
A：我到曉陽國小頭前。
B：喔你自己一個喔。
A：對，我自己一個駛貨車。
B：喔，他到了，他要到了他騎我機車。
A：喔好，阿差不多多久會到？
B：不用五分鐘。
A：不用五分鐘喔，好。
（六）94年3月2日18時38分24秒由綽號排骨者以其持有00-000
      0000號市內電話撥打給丙○○、己○○所共同持用之000
      0-0 00000號行動電話 (偵字第1897號卷第144-147頁)：
A：喂我排骨ㄟ。
B：排骨的怎樣？
A：嫂仔跟你拿五百（新台幣）。
B：ㄥ你等一下（叫崧麒接聽）。
A：喂崧麒拿五百。
B：你在哪？
A：我在我工廠。
B：在你工廠喔。
A：對。
B：不然我們在道周蝦場。
A：喔阿我沒電話打給你呢？！
B：你說怎樣？
A：我沒電話打給你。
B：有啦蝦場裡面有。
A：好。
B：好。
     94年3月3日19時14分31秒由綽號排骨者以其持有00-0000
     000號市內電話撥打給丙○○、己○○所共同持用之0000-0
     00000號行動電話：
A：喂崧麒喔？
B：你誰？
A：喔民哥我排骨ㄟ。
B：怎樣？
A：我到蝦阿場啦。
B：到蝦阿場喔。
A：道周醫院蝦阿場。
B：喔好你在那邊等一下。
A：阿可以快一點嗎？
B：怎樣？要多少？
A：我五百（新台幣）阿，我剛才有打啦。
B：ㄥ。
A：喔好。
     94年3月3日19時9分25秒由綽號排骨者以其持有00-00000
     00號市內電話撥打丙○○、己○○所共同持用之0000-0000
     00號行動電話：
A：嫂子嗎？
B：對，排骨喔？
A：對阿阿南阿勒（庚○○）？
B：怎樣嗎？
A：沒，我要找他。
B：你要找他，不打他手機你找我。
A：打不通，他另外那支手機我不知道。
B：他講電話你等一下再打。
     94年3月5日14時1分14秒由綽號排骨者以其持有00-00000
     00號市內電話撥打丙○○、己○○所共同持用之0000-0000
     00號行動電話：
A：民哥嗎？
B：我麼哪裡？
A：排骨ㄟ啦。
B：怎樣？
A：要拿五百（新台幣）。
B：五百嗎？
A：對。
B：你再十分鐘打給我。
A：好。
     94年3月5日14時8分45秒由綽號排骨者以其持有00-00000
     00號市內電話撥打丙○○、己○○所共同持用之0000-0000
     00號行動電話：
A：嫂仔喔，我排骨ㄟ。
B：排骨ㄟ喔怎樣？
A：要去哪找你？
B：曉陽國小門口。
A：我在戰神呢，曉陽國小算哪一間？
B：曉陽國小算哪一間？！
A：下犁嗎？
B：對。
A：這樣我瞭解在哪裡。
B：好。
     94年3月6日16時7分39秒由綽號排骨者以其持有00-00000
     00號市內電話撥打丙○○、己○○所故同持用之0000-0000
     00號行動電話：
A：民哥喔？
B：你誰？
A：我排骨ㄟ，要跟你拿阿！我在工廠阿。
B：拿多少？
A：我要五百（新台幣）。
B：你來釣蝦場好嗎？
A：阿？
B：道周。
A：道周喔？
B：道周。
A：我到道周打給你。
B：好。
    94年3月6日16時24分29秒由綽號排骨者以其持有00-00000
    00號市內電話撥打丙○○、己○○所共同持用之0000-00000
    0號行動電話：
A：民哥怎樣？
B：要等一下喔！
A：他多久會到？
B：找不到人。
A：阿！
B：還沒找到人。
A：找不到人喔，不然等一下看有沒有摩托車過去道周吶。
B：好阿。
A：好。
   94年3月6日16時34分9秒由綽號排骨者以其持有00-0000000
   號市內電話撥打丙○○、己○○所共同持用之0000-000000號
   行動電話：
A：嫂阿喔，我到道周。
B：你誰？
A：我排骨ㄟ，對阿，我到了。
B：喔好。
（七）94年3月3日14時36分14秒由綽號義宏者以其持有0000-0
      00000號行動電話撥打丙○○、己○○所共同持用之0000-
      000000號行動電話 (偵字第1897號卷第149-150頁)：
B：喂（己○○）。
A：崧麒喔？
B：不是勒，你誰？
A：那個老民有在嗎？
B：有，你誰？
A：我義宏勒。
B：義宏喔。
A：對。
B：你等一下。
A：那個幼ㄝ干有便宜的（毒品）？
B：阿（丙○○）。
A：幼ㄝ啦（毒品海洛因）。
B：幼ㄝ喔。
A：對，一千（新台幣）啦。
B：好。
A：阿要去哪等？
B：你在哪裡？
A：我在家裡。
B：我叫崧麒拿去你家。
A：好阿快一點。
B：好。
    94年3月3日15時07分08秒由綽號義宏者以其持有0000-000
    000號行動電話撥打丙○○、己○○所共同持用之0000-0000
    00號行動電話：
B：喂。
A：麻煩叫老民聽一下。
B：我們哪裡找？
A：我義宏啦。
B：喔你等一下，他說怎樣（己○○問丙○○）？
A：阿怎麼才一點點（毒品重量）？
B：你等一下（換丙○○接聽）。
A：阿哪才一些些（毒品重量），不會太離譜。
B：這樣會嗎？
A：對阿。
B：你叫崧麒拿回來我看看。
A：叫崧麒拿回去給你看喔。
B：對我在那個，好嗎？
A：阿現在要怎樣？
B：你叫崧麒聽。
A：好。（換乙○○聽）喂。
A：我叫他和我一起過去才不會說半路怎樣，叫他在旁邊等，我再
拿過去給你看。
B：要過去哪？不行叫他過來這喔？！
（八）94年3月4日15時52分11秒由綽號阿平者以其持有0000-0
      00000號行動電話撥打丙○○、己○○所共同持用之0000-
      000000號行動電話 (偵字第1897號卷第151-152頁)：
A：喂。
B：你誰？
A：ㄥ阿平，阿民勒？
B：你誰？
A：我阿平。
B：阿平喔，怎樣嗎？
A：拿五百（新台幣）。
B：喔好啦，你人在哪裡？
A：在那個頂番婆。
B：頂番婆喔，他（丙○○）說你前天來的檳榔攤什麼品啦香。
A：喔。
B：對阿。
A：好。
B：你到那時候再打。
A：喔好，不用等很久喔不用。
    94年3月5日00時42分55秒由綽號阿平者以其持有0000-000
    000號行動電話撥打丙○○、己○○所共同持用之0000-0000
    00號行動電話：
A：喂。
B：你誰？
A：阿平。
B：怎樣？
A：拿一個五百的（新台幣）。
B：阿我們人沒有在這邊。
A會很遠嗎，有近一點的嗎？
B：ㄟ喜美超市好嗎？線西。
A：線西喔。
B：對。
A：好。
    94年3月5日00時51分29秒由綽號阿平者以其持有0000-000
     000號行動電話撥打丙○○、己○○所共同持用之0000-000
     000號行動電話：
A：到位了。
B：喔好（叫崧麒喔）
     94年3月7日01時43分01秒由綽號阿平者以其持有0000-00
     0000號行動電話撥打丙○○、己○○所共同持用之0000-00
     0000號行動電話：
A：阿民喔。
B：你誰？
A：阿平啦。
B：怎樣？
A：拿五百（新台幣）。
B：道周醫院好嗎？
A：喔好阿，阿民啊現在量（毒品重量）怎麼都那麼差阿？
B：ㄥ。
A：現在的怎麼都卡差，用好一點一些。
B：你就多久沒拿啦？
A：你對阿不對，我讓一兩天就拿怎麼沒拿？！
B：這不同的。
A：喔好啦。
B：到再打喔。
     94年3月7日02時20分32秒由綽號阿平者以其持有0000-00
     0000號行動電話撥打丙○○、己○○所共同持用之0000-00
     0000號行動電話：
B：你誰？
A：阿平。
B：喔好啦你在。
A：我。
B：在鞋阿店。
A：阿你是在蝦阿場還是道周醫院？
B：你人在哪裡？
A：我在蝦阿場
B：阿好啦，在那等。
A：阿多久？
B：隨到。
（九）94年3月6日01時22分32秒由綽號傲讀者以其持有0000-0
      00000號行動電話撥打丙○○、己○○所共同持用之0000-
      000000號行動電話 (偵字第1897號卷第153頁)：
A：民哥喔？
B：你誰？（己○○）
A：我傲讀，要找民哥，你跟阿民說他就知。
B：對怎樣？（換丙○○接聽）
A：民哥喔！
B：沒啦叫民哥，叫阿民就好。
A：阿民哥別這樣，要麻煩你。
B：怎樣？
A：要拿錢給你。
B：多少？
A：五阿（新台幣）。
B：查某ㄟ（海洛因）。
A：對，阿我們現在在哪？
B：和美呢。
A：你在和美喔，你要在和美哪裡等我？
B：在道周好嗎？
A：道周醫院喔？
B：對。
A：道周醫院外面嗎？
B：後面那間釣蝦場。
A：後面那間釣蝦場喔？
B：對。
A：好我去那邊等你。
    94年3月6日01時57分28秒由綽號傲讀者以其持有00-00000
    00號市內電話撥打丙○○、己○○所共同持用之0000-00000
    0號行動電話：
B：你誰？
A：我傲讀，阿角頭走了嗎？
B：角頭ㄟ？
A：對。
B：我不知道呢，因為不是我們跟出去的。
A：阿他們那個阿弟阿電話幾號？
B：阿弟阿喔？！
A：0000000000，剛才跟角頭一起來。
B：喔好啦。
（十）94年3月2日19時11分37秒由綽號阿弟仔者以其持有00-0
      000000號市內電話撥打丙○○、己○○所共同持用之0000
      -000000號行動電話 (偵字第1897號卷第159-161頁)：
B：你誰？
A：我阿弟阿。
B：阿弟阿怎樣？
A：五百（新台幣）要撥嗎？
B：五百。
A：對，身上只有五百而已。
B：五百要阿怎麼不要！
A：在哪？
B：查什麼（毒品）？
A：查撥ㄟ。
B：你要查撥還是查某ㄟ？
A：查撥ㄟ。
B：喔好。
A：要去哪找你？
B：查撥現在沒有。
   94年3月6日00時17分40秒由綽號阿弟仔者以其持有00-0000
   000號市內電話撥打丙○○、己○○所共同持用之0000-00000
   0號行動電話：
A：喂。（己○○）
B：阿弟阿喔。
A：對。
B：怎樣？
A：查撥ㄟ（毒品）。
B：多少？
A：一（新台幣一千元），要去哪裡拿？
B：ㄥ道周醫院。
A：喔到那再打給你。
B：好。
    94年3月6日12時32分05秒由綽號阿弟仔者以其持有00-000
    0000號市內電話撥打丙○○、己○○所共同持用之0000-000
    000號行動電話：
A：嫂仔嗎？
B：ㄟ你要找誰（小寒）？
A：ㄟ我要民哥。
B：對他在洗澡。
A：他在洗澡喔，阿你誰？
B：他在洗澡喔。
A：阿借問你是？
B：小寒。
A：阿跟他說有辦法嗎？
B：啊！
A：算要拿啦。
B：阿那個ㄟ你誰？
A：我阿弟阿。
B：喔，（小寒叫他人接聽電話）哪一位阿弟阿？（換己○○接聽
）『不是啦崧麒就知道我啦』多少？
A：五百（新台幣）。
B：五百，那個叫你來道周。
A：道周喔。
B：對。
A：好。
B：到再打。
A：我沒手機呢。
B：喔多久會到？
A：差不多十分內吧！
B：好。
A：嫂子看哪那有沒有空筆拿一用給我好嗎？
B：我們這邊沒呢，我們都沒在用。
A：那個崧麒沒有喔？
B：那個崧麒沒有在這裡。
A：喔好。
B：好。
   94年3月6日12時53分06秒由綽號阿弟仔者以其持有00-0000
   000號市內電話撥打丙○○、己○○所共同持用之0000-00000
   0號行動電話：
A：民哥喔？
B：誰？
A：我阿弟阿。
B：阿弟嗎？
A：我在那等那麼久等無呢！
B：ㄥ。
A：在道周青紅燈下阿。
B：你現在在哪？
A：現在在和美蝦仔場阿！
B：阿金石堂你知道在哪嗎？
A：阿？
B：金石堂！
A：我不知道。
B：書局沒。
A：阿？
B：書局。
A：書局在哪我不知道。
B：你有沒道周醫院直騎往這邊來轉右手。
A：往哪？
B：道周路轉右手。
A：我不知道呢，我們在道周醫院那好嗎？
B：不啦，你就道周醫院往彰化方向。
A：不啦我電話快沒錢。
B：道周醫院往彰化方向那是不是有間7-11？
A：喔往彰化方向對那有間7-11。
B：到7-11時轉右手。
A：往地球村這條進來頭一個十字路口有一間金石堂書局。
B：喔好。
A：阿民哥可能會差幾十塊（新台幣）因為我換錢打電話。
（十一）94年3月6日22時41分25秒由綽號阿俊仔者以其持有0000
        -000000號行動電話撥打丙○○、己○○所共同持有之0
        000-000000號行動電話 (偵字第1897號卷第162-165頁)
        ：
A：你誰？
B：隨便叫啦，我阿民怎樣？
A：我就換電話片阿的電話都不見，阿我現在一個一個問，打看誰
。
B：這陣子好嗎？
A：壞壞。
B：摩托車的壞。
A：老義阿要怎麼找他？
B：老義阿打他手機。
A：我就換一下不知他電話因為我之前有用一架車給他你知道嗎？
B：對。
A：他叫我去拿回來，我現在找不到他人。
B：這樣喔，我叫崧麒給他打一下。
A：喔好阿，我現在電話鎖住喔。
B：對。
A：沒浮電話，我從打用送號碼的。
B：對阿你要給人報號碼的。
A：阿，你叫崧麒打給我。
   94年3月7日01時33分13秒由綽號阿俊仔者以其持有0000-00
   0000號行動電話撥打丙○○、己○○所共同持用之0000-0000
   00號行動電話：
B：怎樣？
A：兄ㄟ我俊阿啦。
B：對。
A：還沒睡，我出門一支玻璃管（毒品吸食器）不知掉去哪裡。
B：啊帶到不知道到哪裡去。
A：崧麒勒？
B：崧麒在別位勒。
A：阿沒打給我？
B：還沒回來。
A：等他回來再跟他講，我想說那麼久。
B：喔喔找他有什麼事？
A：要找老義阿？！
B：我再跟他講，他回來時我再叫他打給你。
A：回來你再叫他打給我。
B：還是你打他手機。
A：機阿幾號？
B：0000-000000。
A：阿你在和美喔？
B：阿？
A：你那邊有東西嗎？
B：什麼東西？
A：玻璃管（毒品吸食器）。
B：沒呢。
A：有方便嗎？管子就好。
B：管。
A：我有東西，就管子不知拿去哪裡。
B：管我這就沒有，剩一支而已。
A：這樣不好。
B：若有多我就給你。
A：我椅子下找看看。
B：你打給崧麒看怎樣。
   94年3月7日由綽號阿俊仔者以其持有0000-000000號行動電
   話撥打丙○○、己○○所共同持用之0000-000000號行動電話
   ：
A：兄ㄟ。
B：怎樣？
A：你誰？
B：我啦。
A：你誰崧麒喔？
B：對啦。
A：崧麒。
B：對啦。
A：我俊阿啦。
B：怎樣？
A：我要找老民喔，要處理東西（毒品）
B：那種的。
A：啊？
B：什麼的？
A：粗阿沒（毒品）。
B：硬的喔。
A：阿粗的喔？
B：有嗎？
A：要多少？
B：一個（毒品重量）。
A：一個。
B：一個多少？
A：五張（新台幣五千元）。
B：五張嘛。
A：我們都西讚的。
B：阿要去哪裡找你？
A：和美。
B：我已經來要到和美啦。
A：道周醫院你知道嗎？
B：啊？
A：道周醫院。
B：我不知道。
A：在鞋店再過來，你就看到道周醫院。
B：鞋店再過去那裡？
A：對。
B：我到鞋店那裡再打給你。
   94年3月7日2時5分42秒由綽號阿俊仔者以其持有0000-0000
   00號行動電話撥打丙○○、己○○所共同持用之0000-000000
   號行動電話：
A：我在這間三五這。
B：你說怎樣？
A：我在三五俱樂部這你知道嗎？
B：三五俱樂部在哪？
A：啊，就在鞋店再前面這裡。
B：好啦我出來看一下。
A：都直直來就有看到。
B：好你說。
A：過十字路口就有看到。
B：你說直走。
A：就直直嘛。
B：好。
    94年3月7日2時19分33秒由乙○○以丙○○、己○○所所
    共同持用0000-000000號行動電話撥打給綽號阿俊仔所持有
    之0000-000000號行動電話：
A：你在哪？
B：我在你們鞋阿店對面。
A：在喜美對面。
B：在鞋阿店對面。
（十二）94年3月7日11時30分20秒由綽號信哥者以其持有0000-0
        00000號行動電話撥打丙○○、己○○所共同持用之000
        0-000000號行動電話 (偵字第1897號卷第162-165頁)：
A：睡醒啦？
B：對。
A：有方便去找你嗎？
B：不方便，我現在在路上。
A：在路上喔好阿不用。
B：怎樣？
A：要跟你拿。
B：不你就要來二百ㄟ。
A：哪裡二百ㄟ霞佃尾喔？
B：不是。
A：不然哪裡？
B：信哥你是要查某（毒品）的嗎？
A：對。
B：要拿多少？
A：拿五百（新台幣）就好。
B：我叫崧麒拿去給你。
A：好啦。
B：崧麒在和美。
A：他要拿去哪裡給我。
B：不然在道周後面釣蝦場。
A：好啦。
B：你到再打給我。
A：好。
（十三）94年3月2日22時17分由黃俊凱以其持有0000-000000
        號行動電話撥打丙○○、己○○所共同持用之0000-000
        000號行動電話 (偵字第1897號卷第109-112 頁)：
B：喂，你誰（己○○）？
A：我酷哥啦。
B：酷哥怎樣？
A：你那邊有那粗的（安非他命）嗎？
B：ㄥ你等一下（叫丙○○接聽），喂怎樣？
A：兄ㄟ喔！
B：怎樣？
A：我要拿一有辦法嗎？
B：查撥（安非他命）阿查某（海洛因）？
A：查撥ㄟ。
B：好阿。
A：好喔，要在那邊等。
B：阿？
A：在哪等？
B：在曉陽國小你知道嗎？
A：曉陽國小喔？
B：對。
A：我知道。
B：在曉陽國小門口你再打電話進來好嗎？
A：好。
B：好。
   94年3月4日23時20分21秒由黃俊凱以其持有0000-000000
   號行動電話撥打丙○○、己○○所共同持用之0000-000000
   號行動電話：
A：喂！（己○○）
B：你誰？
A：我酷哥啦，兄ㄟ喔！
B：誰？
A：我酷哥啦！
B：酷哥怎樣？
A：說要過去跟你講。
B：我們現在在忙，你朋友到了嗎？
A：對。
A：不然在外面約個地方。
B：你等一下（己○○叫丙○○接聽）。
A：看能不能約個地方。
B：阿沒辦法啦，有地方約拿有關係。
A：那你還叫我朋友下來。
B：剛才我電話就跟你說很明你聽懂嗎？我叫阿南跟你轉達，現在
喔你朋友如下來，那時候我朋友從臺中剛從我那邊出去，要就要
早一點，現在變成說你要讓我看見東西（毒品），我再打看看問
他要不要下來，這我剛才就有跟你講喔。
A：你如果這樣講，我朋友也要看你們有沒有錢，對不對？！
B：如這樣我就沒辦法，你算不相信那個，我算跟你叫好幾次你也
知道。
A：算你錢有拿來東西（毒品）也有。
B：算我叫你很多次你聽懂嗎！這你本身最瞭解，這我們就不用說
那些，今天我不是跟你們隨便叫叫，算你們自己慢到我半成沒辦
法去那個，因為本身錢也不是我的，我可以跟你說白一點就是這
樣，事實一開始我就跟你說錢不是我的。
A：不然你等等（酷哥問旁邊之人好不好），現在呢？
B：現在若看到我再打電話跟他講，因為你現在東西（毒品）有下
來嗎，我們說實在的，我說我的情形給你聽，這個姐阿和今天我
叫他下來五趟，五趟都接的不順利，都沒成。
附表四：
己○○與乙○○、庚○○間之通訊監察譯文：
（一）94年3月2日19時45分44秒由庚○○以其持有0000000000號
      行動電話撥打給己○○所持用之0000000000號行動電話，
      內容：
A：一兩三（毒品重量）你要賣嗎？
B：什麼一兩三？
A：一兩三萬要賣嗎？
B：什麼一兩三萬？
A：查某的（海洛因）。
B：你誰？
A：我阿南阿啦。
B：不要啦三萬（新台幣）那麼貴。
A：喔。
B：我賣他啦，三萬賣他嗎？
A：對阿，對阿。
B：他要買（毒品）的嗎？
A：我頂番婆之前大仔上回你跟他講話那個。
B：阿你哭邀，好啦。
A：好喔。
B：錢先拿來。
A：不啦，他說看我們有沒有辦法，他就是喔不要出門，看我們有
沒有過去那邊順便收錢走。
B：你跟他說他家那麼辣（重點地方）。
A：現在是不會。
B：好啦好啦，我等一下去吃東西，我現在要去吃東西。
A：好。
（二）94年3月4日21時24分35秒由己○○以其持用之0000000000
      號行動電話撥打乙○○持有之0000000000號行動電話，內
      容：
A：崧麒喔，你打給酷哥跟他問說昨天給他的（毒品）怎樣？
B：他說他朋友那沒有。
A：喔好啦。
（三）94年3月6日01時10分07秒由己○○以其持用之0000000000
      號行動電話撥打庚○○所持有之0000000000號行動電話，
      內容：
A：阿南喔。
B：對。
A：阿你現在身上多少？
B：我晚頭阿賣去。
A：阿身上還有東西嗎？
B：有阿，半錢（毒品重量）阿（語意不清）。
A：你那邊快用一用，現在又進一批（毒品），真讚。
B：喔。
A：對阿。
B：好阿。
A：好。
（四）94年3月6日16時40分42秒由乙○○以其持有0000000000號
      行動電話撥打給己○○持用之0000000000號行動電話，內
      容：
A：他說剩四百多（新台幣）。
B：四百多。
A：他何時跟你講？
B：他當時跟我講，看有跟老民講，好啦。
（五）94年3月6日21時39分52秒由己○○以其持用之0000000000
      號行動電話撥打給乙○○持有之0000000000號行動電話，
      內容：
A：快一點過去人在等啦。
B：我現在在這裡，沒看到人阿。
A：阿？
B：蝦阿場嘛？
A：對阿。
B：沒看到人阿。
A：騎摩托車你看一下。
（六）94年3月6日23時11分20秒由乙○○以其持有0000000000號
      行動電話撥打給己○○持用之0000000000號行動電話，內
      容：
A：姐阿喔，我們今天有出一個半個硬的（毒品）嗎？
B：阿硬的半個（毒品）不是拿去給阿南？
A：阿南喔？！
B：干沒拿去給阿南？
A：沒他說。
B：換去這樣，阿你有換去給阿南。
A：這樣好啦。
（七）94年3月7日11時41分16秒由己○○以其持用之0000000000
      號行動電話撥打給乙○○持有之0000000000號行動電話，
      內容：
A：崧麒喔？
B：對。
A：那什麼信哥在蝦阿場你拿五百（新台幣）過去。
B：好。
A：他到了嗎？
附表五：
（一）第一級毒品海洛因共貳拾包（其中拾壹包合計淨重伍點
      柒肆公克，純質淨重肆點零公克；其餘拾貳包合計淨重
      肆點伍捌公克，純質淨重零點捌柒公克）。
（二）第二級毒品甲基安非他命伍包（淨重共拾玖點捌壹公克）
      。
（三）扣案之電子磅秤壹臺、夾鍊袋壹包、葡萄糖壹包及門號0
      000000000號、0000000000號、00
      00000000號行動電話支（不含SIM卡）。
                                                      Ｆ


司法院資訊處製作；財團法人民間司法改革基金會備份。
